# Planejamento 

## 1. Visão Geral

**Número da Sprint:** 08   

**Data de Início:** 13/09/2021   

**Data de Término:** 21/09/2021   

**Duração:** 8 dias       

## 2. Membros
|      Papel       |          Membro            |
| :--------------  | :-----------------------   |
|    Scrum Master  |       Brenda Santos        |
|      DevOps      |      Sérgio Cipriano       |
|   Product Owner  |       Daniel Primo         |
| Desenvolvedor(a) |Brenda Santos, Daniel Primo, Ítalo Alves, Hérick Portugues, Lucas Boaventura, Eduarda Servidio, Tiago Samuel, Sergio Cipriano, Abner Filipe, Emily Dias |
|   Arquiteto(a)   |Brenda Santos, Daniel Primo, Ítalo Alves, Hérick Portugues, Lucas Boaventura, Eduarda Servidio, Tiago Samuel, Sergio Cipriano, Abner Filipe, Emily Dias| 

**Membros presentes no planejamento da sprint:** Brenda, Daniel, Italo, Herick, Lucas, Eduarda, Tiago e Sergio

**Membros faltantes:** Emily e Abner

## 3. Histórias

### 3.1 Repositório de [Documentação](https://github.com/UnBArqDsw2021-1/2021.1_G02_TaNaMesa_docs)
|  História  | Responsáveis  | pontuação |
| :--------  | :-----------  | :-------: |
| Alinhar diagramas documentados nas sprints passadas | Todos os membros | 3 | 
| [#116 Criar roadmaps](https://github.com/UnBArqDsw2021-1/2021.1_G02_TaNaMesa_docs/issues/116) | Brenda | 2 |
| [#115 Documentação da sprint](https://github.com/UnBArqDsw2021-1/2021.1_G02_TaNaMesa_docs/issues/115) | Brenda | 3 |

### 3.2 Repositório [Frontend](https://github.com/UnBArqDsw2021-1/2021.1_G02_TaNaMesa_Frontend)
|  História  | Responsáveis  | pontuação |
| :--------  | :-----------  | :-------: |
| [#8 Criar botão reutilizável](https://github.com/UnBArqDsw2021-1/2021.1_G02_TaNaMesa_Frontend/issues/8) | Herick e Eduarda | 3 |
| [#9 Colocar inputs do modal de login](https://github.com/UnBArqDsw2021-1/2021.1_G02_TaNaMesa_Frontend/issues/9) | Emily | 3 |
| [#10 Fazer side bar da página](https://github.com/UnBArqDsw2021-1/2021.1_G02_TaNaMesa_Frontend/issues/10) | Brenda | 3 | 
| [#11 Fazer checkbox do modal de cliente](https://github.com/UnBArqDsw2021-1/2021.1_G02_TaNaMesa_Frontend/issues/11) | Italo | 3 |
| [#12 Pagina de pedido](https://github.com/UnBArqDsw2021-1/2021.1_G02_TaNaMesa_Frontend/issues/12) | Eduarda e Herick | 3 |
| [#14 Modal de comanda](https://github.com/UnBArqDsw2021-1/2021.1_G02_TaNaMesa_Frontend/issues/14) | Italo | 3 |
| [#15 Modais adicionais](https://github.com/UnBArqDsw2021-1/2021.1_G02_TaNaMesa_Frontend/issues/15) | Emily | 3 |

### 3.3 Repositório [Order-service](https://github.com/UnBArqDsw2021-1/2021.1_G02_TaNaMesa_Order_Service)
|     História     |  Responsáveis   | pontuação |
| :--------------  | :-------------  | :-------: |
| [#13 Adicionar tratamento de imagens no CRUD de itens](https://github.com/UnBArqDsw2021-1/2021.1_G02_TaNaMesa_Order_Service/issues/13) | Tiago | 5 |
| [#14 Criar lógica de chamar garçom](https://github.com/UnBArqDsw2021-1/2021.1_G02_TaNaMesa_Order_Service/issues/14)  | Abner | 3 | 
| [#16 Criar filtro para listar pedidos por pessoa e por mesa](https://github.com/UnBArqDsw2021-1/2021.1_G02_TaNaMesa_Order_Service/issues/16) | Abner | 3 | 
| [#12 Criar rota para adicionar item a comanda](https://github.com/UnBArqDsw2021-1/2021.1_G02_TaNaMesa_Order_Service/issues/12) | Sergio | 5 |
| [#19 Criar lógica de notificação de garçom quando o pedido estiver pronto](https://github.com/UnBArqDsw2021-1/2021.1_G02_TaNaMesa_Order_Service/issues/19) | Daniel | 3 | 

**Total de pontos planejados:** 48
