# Planejamento

## 1. Visão Geral

**Número da Sprint:** 12

**Data de Início:** 12/10/2021

**Data de Término:** 15/10/2021

**Duração:** 4 dias

## 2. Membros
|      Papel       |          Membro            |
| :--------------  | :-----------------------   |
|    Scrum Master  |       Brenda Santos        |
|      DevOps      |      Sérgio Cipriano       |
|   Product Owner  |       Daniel Primo         |
| Desenvolvedor(a) |Brenda Santos, Daniel Primo, Ítalo Alves, Hérick Portugues, Lucas Boaventura, Eduarda Servidio, Tiago Samuel, Sergio Cipriano, Abner Filipe, Emily Dias |
|   Arquiteto(a)   |Brenda Santos, Daniel Primo, Ítalo Alves, Hérick Portugues, Lucas Boaventura, Eduarda Servidio, Tiago Samuel, Sergio Cipriano, Abner Filipe, Emily Dias| 

**Membros presentes no planejamento da sprint:** Hérick, Emily, Sérgio, Eduarda, Tiago, Italo

**Membros faltantes:** Brenda, Abner, Daniel, Lucas

## 3. Histórias

### 3.1 Repositório de [Documentação](https://github.com/UnBArqDsw2021-1/2021.1_G02_TaNaMesa_docs)
|  História  | Responsáveis  | pontuação | 
| :--------  | :-----------  | :-------: | 
| [#132 Documentação da sprint](https://github.com/UnBArqDsw2021-1/2021.1_G02_TaNaMesa_docs/issues/132) | Brenda e Hérick | 3 |
| [#133 Criar documento de arquitetura (DAS)](https://github.com/UnBArqDsw2021-1/2021.1_G02_TaNaMesa_docs/issues/133)  | Lucas e Daniel | 3 |
| [#137 Criar documento de reutilização de software](https://github.com/UnBArqDsw2021-1/2021.1_G02_TaNaMesa_docs/issues/137) | Brenda e Abner  | 5 |
| [#136 Atualizar documento de modelagem de dados](https://github.com/UnBArqDsw2021-1/2021.1_G02_TaNaMesa_docs/issues/136) | Sérgio | 2 |

### 3.2 Repositório [Frontend](https://github.com/UnBArqDsw2021-1/2021.1_G02_TaNaMesa_Frontend)
|  História  | Responsáveis  | pontuação | 
| :--------  | :-----------  | :-------: |
| [#51 Ajustes no front](https://github.com/UnBArqDsw2021-1/2021.1_G02_TaNaMesa_Frontend/issues/51) | Emily  | 2 |
| [#53 Transformar front em PWA](https://github.com/UnBArqDsw2021-1/2021.1_G02_TaNaMesa_Frontend/issues/53) | Lucas | 5 |
| [#50 Integrar botão de pedir conta com modal](https://github.com/UnBArqDsw2021-1/2021.1_G02_TaNaMesa_Frontend/issues/50)  | Eduarda e Italo |     3     |
| [#45 Integrar o modal de comanda](https://github.com/UnBArqDsw2021-1/2021.1_G02_TaNaMesa_Frontend/issues/45) | Eduarda e Lucas | 5 |
| [#35 Criação de tela do fluxo da cozinha](https://github.com/UnBArqDsw2021-1/2021.1_G02_TaNaMesa_Frontend/issues/35)| Italo | 5 |
| [#16 Modal de pedido](https://github.com/UnBArqDsw2021-1/2021.1_G02_TaNaMesa_Frontend/issues/16) | Herick | 5 |

### 3.3 Repositório [Order-service](https://github.com/UnBArqDsw2021-1/2021.1_G02_TaNaMesa_Order_Service)
|     História     |  Responsáveis   | pontuação | 
| :--------------  | :-------------  | :-------: | 
| [#38 Arrumar imagens dos SEEDS](https://github.com/UnBArqDsw2021-1/2021.1_G02_TaNaMesa_Order_Service/issues/38) | Tiago | 2 |
| [#32 Adicionar quantidade e observação na tabela contain](https://github.com/UnBArqDsw2021-1/2021.1_G02_TaNaMesa_Order_Service/issues/32) | Sérgio | 2 |
| [#34 Atualizar seeds com novos atributos](https://github.com/UnBArqDsw2021-1/2021.1_G02_TaNaMesa_Order_Service/issues/34) | Sérgio | 2 |
| [#31 Eager Loading da listagem de pedidos](https://github.com/UnBArqDsw2021-1/2021.1_G02_TaNaMesa_Order_Service/issues/31) | Tiago | 2 |

**Total de pontos planejados**: 46
